nl: Aanbevolen leesvaardigheidsniveau: Gevorderde lezer; Beginnende lezer; Ontwikkelende lezer; Vroege lezer; Vloeiende lezer; Zelfstandige lezer; Meerdere niveaus; Voorbereidend lezer; Overig
pt-BR: Leitura, nível recomendado: Leitor avançado; Leitor iniciante; Leitor em desenvolvimento; Leitor precoce; Leitor fluente; Leitor independente; Múltiplos níveis; Pré-leitor; Outro
bg-BG: Препоръчително ниво за четене: Напреднал читател; Начинаещ читател; Развиващ се читател; Ранен читател; Свободно четящ; Независим читател; Няколко нива; Преди четене; Други
tr: Önerilen okuma seviyesi: İleri düzey okuyucu; Başlangıç düzeyi okuyucu; Gelişen okuyucu; Erken okuyucu; Akıcı okuyucu; Bağımsız okuyucu; Çoklu seviye; Okuma öncesi; Diğer
ko: 권장 독서 수준: 고급 독자; 초보 독자; 중급 독자; 초기 독자; 유창한 독자; 독립적 독자; 다중 레벨; 독서 전 단계; 기타
nb: Anbefalt leseferdighetsnivå: Avansert leser; Nybegynnerleser; Leser under utvikling; Tidlig leser; Flytende leser; Selvstendig leser; Flere nivåer; Førleser; Annet
lt-LT: Rekomenduojamas skaitymo įgūdžių lygis: Pažengęs skaitytojas; Pradedantis skaitytojas; Tobulėjantis skaitytojas; Ankstyvasis skaitytojas; Laisvai skaitantis skaitytojas; Savarankiškas skaitytojas; Keli lygiai; Besiruošiantis skaityti; Kita
de: Empfohlenes Lesestufe: Fortgeschrittene:r Leser:in; Leseanfänger:in; Fortschreitende:r Leseanfänger:in; Frühe:r Leser:in; Fließende:r Leser:in; Eigenständige:r Leser:in; Mehrere Niveaus; Vorlesealter; Sonstige
it: Livello di lettura consigliato: Lettore avanzato; Lettore principiante; Lettore in via di sviluppo; Lettore precoce; Lettore fluente; Lettore indipendente; Livelli multipli; Pre-lettore; Altro
vi: Trình độ đọc khuyến nghị: Độc giả nâng cao; Độc giả mới bắt đầu; Độc giả đang phát triển; Độc giả đọc sớm; Độc giả đọc thông thạo; Độc giả đọc độc lập; Nhiều cấp độ; Giai đoạn trước khi biết đọc; Khác
hu: Ajánlott olvasási szint: Haladó olvasó; Kezdő olvasó; Fejlődő olvasó; Korai olvasó; Folyékonyan olvasó; Önálló olvasó; Több szint; Előolvasó; Egyéb
sk-SK: Odporúčaná úroveň čítania: Pokročilý čitateľ; Začínajúci čitateľ; Mierne pokročilý čitateľ; Raný čitateľ; Plynulý čitateľ; Samostatný čitateľ; Viacero úrovní; Predčitateľ; Iné
pl: Zalecany poziom odczytu: Czytelnik zaawansowany; Czytelnik początkujący; Czytelnik rozwijający się; Czytelnik wczesnoszkolny; Czytelnik płynny; Czytelnik samodzielny; Wiele poziomów; Dziecko nieczytające; Inne
el: Προτεινόμενο επίπεδο ανάγνωσης: Προχωρημένος αναγνώστης; Αρχάριος αναγνώστης; Αναπτυσσόμενος αναγνώστης; Πρώιμος αναγνώστης; Άπταιστος αναγνώστης; Ανεξάρτητος αναγνώστης; Πολλαπλά επίπεδα; Προαναγνώστης; Άλλο
es: Nivel de lectura recomendado: Lector avanzado; Lector principiante; Lector en desarrollo; Lector inicial; Lector fluido; Lector independiente; Múltiples niveles; Prelector; Otro
cs: Doporučená úroveň čtení: Pokročilý čtenář; Začínající čtenář; Rozvíjející se čtenář; Raný čtenář; Plynulý čtenář; Nezávislý čtenář; Více úrovní; Předčtenář; Ostatní
ru: Рекомендуемый уровень чтения: Продвинутый читатель; Начинающий читатель; Развивающийся читатель; Ранний читатель; Уверенный читатель; Самостоятельный читатель; Несколько уровней; Предчитательский возраст; Другое
sv: Rekommenderad läsnivå: Avancerad läsare; Nybörjarläsare; Läsare under utveckling; Tidig läsare; Flytande läsare; Självständig läsare; Flera nivåer; Före läsåldern; Övrigt
ro-RO: Nivel de lectură recomandat: Cititor avansat; Cititor începător; Cititor în curs de dezvoltare; Cititor timpuriu; Cititor fluent; Cititor independent; Mai multe niveluri; Pre-cititor; Altele
hr-HR: Preporučena razina čitanja: Napredni čitač; Čitač početnik; Čitač u razvoju; Rani čitač; Tečni čitač; Samostalni čitač; Više razina; Predčitač; Ostalo
zh-TW: 建議閱讀程度: 進階讀者; 啟蒙讀者; 發展中讀者; 早期讀者; 流暢讀者; 獨立讀者; 多種程度; 學前讀者; 其他
da: Anbefalet læseniveau: Øvet læser; Begynderlæser; Læser i udvikling; Tidlig læser; Flydende læser; Uafhængig læser; Flere niveauer; Førlæser; Andet
th: ระดับการอ่านที่แนะนำ: ผู้เริ่มอ่านคล่อง; ผู้เริ่มหัดอ่าน; ผู้กำลังพัฒนาการอ่าน; ผู้อ่านระดับต้น; ผู้อ่านคล่อง; ผู้อ่านได้ด้วยตนเอง; หลายระดับ; เตรียมพร้อมอ่าน; อื่นๆ
zh-CN: 推荐阅读等级: 高级阅读者; 入门阅读者; 发展中阅读者; 早期阅读者; 流利阅读者; 独立阅读者; 多级别; 学前阅读者; 其他
sl-SI: Priporočena stopnja branja: Napredni bralec; Bralec začetnik; Bralec v razvoju; Zgodnji bralec; Tekoči bralec; Samostojni bralec; Več ravni; Predbralno obdobje; Drugo
fr: Niveau de lecture recommandé: Lecteur avancé; Lecteur débutant; Lecteur en développement; Premier âge; Lecteur courant; Lecteur indépendant; Niveaux multiples; Pré-lecteur; Autre
en: Recommended reading level: Advanced reader; Beginning reader; Developing reader; Early reader; Fluent reader; Independent reader; Multiple levels; Pre-reader; Other
pt-PT: Nível de leitura recomendado: Leitor avançado; Leitor principiante; Leitor em desenvolvimento; Leitor precoce; Leitor fluente; Leitor independente; Vários níveis; Pré-leitor; Outro
ja: 推奨リーディングレベル: 上級の読者; 初心者の読者; 中級の読者; 初期の読者; 流暢な読者; 自立した読者; 複数のレベル; プレリーダー; その他
fi: Suositeltu lukemistaso: Edistynyt lukija; Aloitteleva lukija; Kehittyvä lukija; Varhaislukija; Sujuva lukija; Itsenäinen lukija; Useita tasoja; Esilukija; Muu